臺灣高雄地方法院刑事裁定             100年度聲字第3829號
聲  請  人  臺灣高雄地方法院檢察署檢察官
受  刑  人  李國文
上列受刑人因不能安全駕駛動力交通工具等案件，數罪併罰有二
裁判以上，業經判決罪刑確定，聲請人聲請定其應執行刑（100
年度執聲字第1371號），本院裁定如下：
    主  文                                               
李國文犯如附表所示之三罪，所處各如附表所示之刑，應執行有 
期徒刑捌月，如易科罰金，以新臺幣壹仟元折算壹日。
    理  由
一、聲請意旨略以：受刑人李國文前因不能安全駕駛動力交通工
    具等3 罪，先後經判決確定各如附表所示之刑，應依刑法第
    53條及第51條第5 款，定其應執行之刑，爰依刑事訴訟法第
    477 條第1 項規定聲請裁定等語。
二、按二裁判以上所宣告之數罪，均在裁判確定前所犯者，應依
    刑法第五十一條之規定，定其應執行之刑，刑法第53條定有
    明文；另數罪併罰，應依分別宣告其罪之刑為基礎，定其應
    執行刑，此觀刑法第51條規定自明，故一裁判宣告數罪之刑
    ，雖曾經定其執行刑，但如再與其他裁判宣告之刑定其執行
    刑時，前定之執行刑當然失效，仍應以其各罪宣告之刑為基
    礎，定其執行刑，不得以前之執行刑為基礎，以與後裁判宣
    告之刑，定其執行刑（最高法院59年台抗字第367 號判例參
    照）。再按法律上屬於自由裁量事項，尚非概無法律性之拘
    束，在法律上有其外部界限及內部界限。前者法律之具體規
    定，使法院得以具體選擇為適當裁判，此為自由裁量之外部
    界限。後者法院為自由裁量時，應考量法律之目的，法律秩
    序之理念所在，此為自由裁量之內部界限。法院為裁判時，
    二者均不得有所踰越。在數罪併罰而有二裁判以上，應定其
    應執行刑之案件，法院所為刑之酌定，固屬自由裁量事項，
    然對於法律之內、外部界限，仍均應受其拘束，此有最高法
    院91年度台非字第32號及92年度台非字第187 號判決可資參
    照。
三、查本件受刑人李國文所犯如附表所示之罪，業經先後判處各
    如附表所示之刑，並於如附表所示之日期分別確定在案，有
    臺灣高等法院被告前案紀錄表及如附表所示判決影本各1 份
    在卷可稽，茲檢察官聲請定其應執行之刑，本院審核認聲請
    為正當，應定其應執行之刑。又受刑人所犯如附表編號1 、
    編號2 所示之罪，固經臺灣雲林地方法院以98年度訴字第35
    2 號判決定應執行刑為有期徒刑6 月，如易科罰金，以新臺
    幣1,000 元折算1 日，嗣經臺灣高等法院臺南分院98年度上
    訴字第758 號判決駁回上訴確定；惟參照前揭最高法院59年
    台抗字第367 號判例意旨，受刑人既有附表編號1  至編號3
    所示之3 罪應定執行刑，則前開所定之應執行刑即當然失效
    ，本院自可更定該3 罪之應執行刑。是本院定其應執行刑，
    不得逾越刑法第51條第5 款所定法律之外部界限，即不得重
    於附表編號1 至編號3 所示3 罪之總和（即有期徒刑11月）
    ，亦應受內部界限之拘束，即不得重於附表編號1 、編號2 
    所定之執行刑有期徒刑3  月，加計附表編號3 之有期徒刑3
    月之總和（即有期徒刑9 月）。準此，受刑人所犯如附表所
    示之3 罪，所處各如附表所示之刑，定其應執行刑如主文所
    示。
四、又本件受刑人所犯上開各罪，於裁判確定後，刑法第41條第
    2 項「前項規定於數罪併罰，其應執行之刑未逾6 個月者，
    亦適用之」之規定，修正為同法第41條第8 項：「第1 項至
    第4 項及第7 項之規定，於數罪併罰之數罪均得易科罰金或
    易服社會勞動，其應執行之刑逾6 月者，亦適用之」，並於
    99年1 月1 日生效施行，而刑法施行法為達新法修正之目的
    ，解決新舊法律適用疑義，並配合增訂第3 條之3 「刑法第
    41條及第42條之1 之規定，於中華民國98年12月15日刑法修
    正施行前已裁判確定之處罰，未執行或執行未完畢者，亦適
    用之」之規定，亦於同日即99年1 月1 日生效施行。是本件
    所定應執行之刑雖已逾6 月，惟依上開修正後之規定，仍得
    易科罰金，爰併予諭知易科罰金之折算標準如主文所示。
五、依刑事訴訟法第477 條第1 項，刑法第53條、第51條第5 款
    、第41條第1 項前段、第8 項，刑法施行法第3 條之3 ，裁
    定如主文。 
中    華    民    國  100     年    9     月    23    日  
                  刑事第三庭    法  官  黃右萱
以上正本證明與原本無異。
如不服本裁定，應於送達後5日內，向本院提出抗告狀。
中    華    民    國  100    年      9    月    23    日
                                書記官  馮欽鳳

附表：
┌─┬────┬─────┬─────┬────────────┬────────────┬─────┐
│編│ 罪 名  │宣告刑    │犯罪日期  │    最後事實審          │      確定判決          │ 備  註   │
│號│        │          │          ├───────┬────┼───────┬────┤          │
│  │        │          │          │法院、案號    │判決日期│法院、案號    │確定日期│          │
├─┼────┼─────┼─────┼───────┼────┼───────┼────┼─────┤
│  │意圖營利│有期徒刑5 │95.7.14-  │臺灣高等法院臺│98.12.16│臺灣高等法院臺│99.01.07│編號1 及編│
│1 │媒介性交│月，如易科│96.8.19   │南分院98年度上│        │南分院98年度上│        │號2 經臺灣│
│  │罪      │罰金，以新│          │訴字第758 號  │        │訴字第758 號  │        │雲林地方法│
├─┼────┼─────┼─────┼───────┼────┼───────┼────┤院98年度訴│
│  │偽造文書│有期徒刑3 │95.6.28-  │臺灣高等法院臺│98.12.16│臺灣高等法院臺│99.01.07│字第251 號│
│2 │        │月，如易罰│96.8.21   │南分院98年度上│        │南分院98年度上│        │判決定應執│
│  │        │金，以新臺│          │訴字第758 號  │        │訴字第758 號  │        │行刑有期徒│
│  │        │幣1,000元 │          │              │        │              │        │刑6 月，如│
│  │        │折算1日   │          │              │        │              │        │易科罰金，│
├─┼────┼─────┼─────┼───────┼────┼───────┼────┤以新臺幣  │
│  │不能安全│有期徒刑3 │98.11.30  │本院99年度審交│99.11.02│本院99年度審交│100.02. │1,000 元折│
│3 │駕駛動力│月，如易科│          │簡字第2548號  │        │簡字第2548號  │09      │算1 日，嗣│
│  │交通工具│罰金，以新│          │              │        │              │        │經臺灣高等│
│  │罪      │臺幣1,000 │          │              │        │              │        │法院臺南分│
│  │        │元折算1日 │          │              │        │              │        │院98年度上│
│  │        │          │          │              │        │              │        │訴字第758 │
│  │        │          │          │              │        │              │        │號判決駁回│
│  │        │          │          │              │        │              │        │上訴確定。│
└─┴────┴─────┴─────┴───────┴────┴───────┴────┴─────┘